【裁判字號】    90,上訴,584
【裁判日期】    900305
【裁判案由】    違反毒品危害防制條例
【裁判全文】
臺灣高等法院高雄分院刑事判決              九十年度上訴字第五八四號
    上  訴  人
    即  被  告  甲○○
右上訴人因違反毒品危害防制條例案件，不服臺灣高雄地方法院九十年度訴字第二一
七號，中華民國九十年三月五日第一審判決（起訴案號：臺灣高雄地方法院檢察署八
十九年度毒偵字第八二０二號），提起上訴，本院判決如左：
      主      文
上訴駁回。
      事實及理由
一、本案經本院審理結果，認第一審判決認事用法及量刑均無不當，應予維持，並引
    用第一審判決書記載之事實、證據及理由。
二、被告上訴意旨略以原審量刑過重，請予改判較輕之刑云云；但查原審審酌被告曾
    因施用毒品經法院及檢察官為免刑、不起訴處分後，猶不知警惕，再次施用等一
    切情狀，分別量處其施用第一級及第二級毒品，各有期徒刑七月、及四月，定執
    行刑為有期徒刑十月，核無過重，被告上訴無理由，應予駁回。
據上論斷，應依刑事訴訟法第三百六十八條、第三百七十三條，判決如主文。
本案經檢察官邱榮藏到庭執行職務。
中    華    民    國     九十       年        五      月      二十二    日
                              臺灣高等法院高雄分院刑事第九庭
                                  審判長法官  張乙松
                                        法官  任森銓
                                        法官  江泰章
右正本證乙與原本無異。
施用第一級毒品部分，如不服本判決，應於判決送達後十日內向本院提出上訴狀，其
未述理由者並應於提出上訴狀後十日內向本院補提理由書（應附繕本)。
其餘不得上訴。
                                      書記官  黃一秋
中    華    民    國     九十       年        五      月      二十三    日
附錄  本件判決論罪科刑法條：
毒品危害防制條例第十條第一、二項
施用第一級毒品者，處六月以上五年以下有期徒刑。
施用第二級毒品者，處三年以下有期徒刑。
                                                                    Ａ
臺灣高雄地方法院刑事判決                            九十年度訴字第二一七號
    公  訴  人  臺灣高雄地方法院檢察署檢察官
    被      告  甲○○  男二十四歲（民國○○○年○月○○日生）
                        住高雄市○○區○○路一六四巷三二弄十二號
                        （現於臺灣屏東戒治所戒治中）
                        身分證統一編號：Ｅ一二三一六三六九號
右列被告因違反毒品危害防制條例案件，茲經檢察官提起公訴（八十九年度毐偵字第
八二０二號），本院判決如左：
    主  文
甲○○連續施用第一級毒品，處有期徒刑柒月，扣案之第一級毒品海洛因零點壹壹公
克沒收銷燬之；又連續施用第二級毒品，處有期徒刑肆月，扣案之第二級毐品安非他
命壹小包（驗後毛重貳點貳貳公克）、施用毒品器具玻璃球壹個沒收銷燬之。應執行
有期徒刑拾月，扣案之第一級毒品海洛因零點壹壹公克、第二級毐品安非他命壹小包
（驗後毛重貳點貳貳公克）、施用毒品器具玻璃球壹個沒收銷燬之。
    事  實
一、甲○○前因施用毒品案件，經本院裁定送觀察、勒戒後，無繼續施用毒品之傾向
    ，由本院於八十七年七月三十一日以八十七年度訴字第九二六號判決免刑確定。
    復因施用毐品案件，經本院以八十七年度毐聲字第四二一三號裁定送觀察、勒戒
    後，認無繼續施用傾向，由臺灣高雄地方法院檢察署於八十八年七月十四日以八
    十七年度偵字第二七二０四號不起訴處分確定。猶不知悔改，竟分別基於概括之
    犯意，自民國八十九年十二月七日起至同年月九日止，連續在高雄市○○○街道
    旁，分別以將毒品海洛因羼入香煙之煙絲內吸食香煙方式，施用第一級毒品海洛
    因多次，及將化學合成麻醉藥品安非他命置於玻璃球內，下面用火燒烤，吸其所
    產生之煙氣方式，施用第二級毐品安非他命多次。嗣於八十九年十二月九日十八
    時三十分許，在高雄市左營區○○○路口之電信局前為警查獲，並當場扣得第一
    級毒品海洛因零點一一公克、第二級毐品安非他命壹小包（驗後毛重二點二二公
    克）、施用毒品器具玻璃球一個等物。
二、案經高雄市政府警察局楠梓分局移請臺灣高雄地方法院檢察署檢察官偵查起訴。
    理  由
一、右開事實，業經被告於警偵訊中自白不諱，且有扣案之物附卷可稽，又扣案之粉
    末及晶體經送鑑定結果，粉末為第一級毒品海洛因，晶體為第二級毐品安非他命
    ，此有法務部調查局鑑定通知書、高雄醫學大學附設中和紀念醫院檢驗報告單附
    卷可稽；又被告之尿液經送檢驗結果，呈嗎啡及安非他命陽性反應，此有高雄市
    立凱旋醫院出具之尿液檢驗報告附卷可稽，而海洛因施用進入人體後，水解還原
    成嗎啡，再循嗎啡之代謝方式排出體外，已據行政院衛生署藥物食品檢驗局（73
    ）藥檢壹字第三０二二一號函說乙綦詳，是被告施用之毐品應屬海洛因及甲基安
    非他命無訛。又被告前因施用毒品案件，經本院裁定送觀察、勒戒後，認無繼續
    施用毒品之傾向，由本院於八十七年七月三十一日以八十七年度訴字第九二六號
    判決免刑確定。復因施用毐品案件，經本院以八十七年度毐聲字第四二一三號裁
    定送觀察、勒戒後，認無繼續施用傾向，由臺灣高雄地方法院檢察署於八十八年
    七月十四日以八十七年度偵字第二七二０四號不起訴處分確定，有判決書、不起
    訴處分書在卷足憑，其於五年內三犯毒品危害防制條例第十條之罪，被告罪證乙
    確，應予依法論科。
二、核被告所為，係犯毒品危害防制條例第十條第一項、第二項之罪。其施用毒品海
    洛因、安非他命之行為均時間密接、犯罪構成要件相同，顯係分別基於概括犯意
    為之，應分別依連續犯規定論處，並加重其刑。又其施用毒品行為前，持有毒品
    之低度行為，為施用毒品之高度行為所吸收，不另論罪。爰審酌被告前施用毒品
    經法院及檢察官為免刑、不起訴處分後，猶不知警惕，再次施用，惟念及施用毒
    品行為係自戕身心之行為等情狀，分別量處如主文所示之刑，並定其應執行刑，
    以資懲儆。扣案之海洛因零點一一公克、安非他命壹小包（驗後毛重二點二二公
    克）為毐品，又扣案之玻璃球一個係專供施用毒品之器具，不問屬於犯人與否，
    均應依同條例第十八條第一項前段之規定沒收銷燬之。
三、公訴意旨另謂：被告基於概括之犯意自八十九年二月間某日起至八十九年十二月
    六日止，連續在高雄市○○區○○路一六四巷三十二弄十二號住處車庫等地，分
    別施用海洛因及安非他命多次，因認其涉有違反毐品危害防制條例第十條第一項
    、第二項之罪嫌。訊據被告堅決否認有何上開犯行，辯稱前案觀察勒戒後，僅於
    八十九年十二月七日、十二月九日有施用毐品等語；經查被告於警偵訊時係自白
    於八十九年十二月七日有施用，於本院審理時復自白於同十二月九日有施用，被
    告從未自陳有於上開時間施用毐品，復無其他積極證據足資證乙，應為無罪之諭
    知，惟因公訴人認此部分犯罪事實與前開有罪判決部分，有連續犯之裁判上一罪
    之法律關係，爰不另為無罪之諭知，附此敘乙。
四、公訴意旨雖未就被告於八十九年十二月九日施用第一、二級毐品之行為提起公訴
    ，惟因此部分犯罪事實與前開判決有罪部分有連續犯之裁判上一罪之關係，本院
    自得一併加以審理，附此敘乙。
據上論斷，應依刑事訴訟法第二百九十九條第一項前段，毒品危害防制條例第十條第
一項、第二項、第十八條第一項前段、刑法第十一條、第五十六條、第五十一條第五
款，判決如主文。
本案經檢察官劉昀到庭執行職務
中      華      民      國    九十      年      三      月      五      日
                                    台灣高雄地方法院刑事第三庭
                                        法  官  李  淑  惠
右正本證乙與原本無異。
如不服本判決，應於判決送達後十日內，向本院提出上訴狀。
                                        書記官  馮  欽  鳳
中      華      民      國    九十      年      三      月      五      日


司法院資訊處製作；財團法人民間司法改革基金會備份。
